# PPP项目可行性缺口补助计算的相关疑问

提问人：Dandelion823 时间：2021-06-22 08:05:07
各位老师：遇到一个PPP项目，项目的收费方式为政府可行性缺口补助+使用者付费形式，项目的可行性缺口补助的设置方式为，补贴方式是可以覆盖社会资本方一定的投资成本以及运营成本了，根据ppp项目的实施方案中有相应的测算出的政府的可行性缺口补助为351.08万元，但是在实际的执行的过程中，使用者付费与实施方案中的使用者付费的数额是由一定的差异的，甚至部分年度几乎为 0 ，这样的话可行性缺口补助部分对应的确认的金融资产部分是直接使用实施方案中的可行性缺口补助的数据还是再根据缺口补助公式再重新以假设当年没有使用者付费的假设来认定缺口补助的数据呢？对应的金融资产与无形资产应当要如何区分合适呢？

回答人：chenyiwei
在涉及缺口补助的可用性付费的案例中，应将使用者付费和政府方给予的差额补足作为一个整体考虑，一并确认金融资产，而不仅仅是就预计可以收到的政府方差额补足款确认金融资产。尤其是在预计使用者付费无法达到承诺金额的情况下（即，不适用金融资产和无形资产混合模式）。相应地，收到使用者付费时，应冲减该项金融资产，除非本年度累计的使用者付费已超出政府方承诺的保底金额。
这样，也就不存在你说的问题了。

提问人：Dandelion823 时间：2021-06-26 08:05:07
陈老师，如果可行性缺口补助是属于这种形式的话：当年政府补贴支出数额=[项目建设成本÷财政运营补贴周期]×（1+净利润率）×（1+年度折现率）n+当年运营成本×（1+净利润率）+当年税费-当年水费收入。（n代表折现年数）；这个是否可以理解为政府的补助是包括两部分的，【[项目建设成本÷财政运营补贴周期]×（1+净利润率）×（1+年度折现率）n】这部分是属于建设成本的回收，对应的款项是只能冲减相应的长期应收款项；而【当年运营成本×（1+净利润率）】这部分是属于运营服务的补贴收入，可以确认运营收入呢？
还是说整体的当年政府补贴支出部分都属于对于长期应收款的收回呢？

回答人：chenyiwei
应将政府给予的补足和使用者付费作为一个整体，该整体金额首先用于收回建设成本和融资成本，如有剩余再作为运营期收入。